Inventaris van het archief van het Bureau Secretaris-Generaal, taakvoorgangers en taakopvolgers van het Ministerie van Onderwijs, Cultuur en Wetenschap (1922 -) 1945 - 1998
Nationaal Archief, Den Haag
- Bureau Secretaris Generaal, taakvoorgangers en taakopvolgers, A
  - Stukken betreffende bijzondere onderwerpen, A.2
    - Taak, A.2.3
      - Zuivering, A.2.3.08
        - Overige zuivering, A.2.3.08.04
          - Stukken ter informatie en beoordeling ontvangen inzake buitenlandse culturele betrekkingen; 1. Notulen van de vergadering van de Gemengde Commissie voor Culturele Toenadering Nederland - België mrt. 1946. 2. Adviescommissie Overheidsbeleid met betrekking tot Buitenlandse Culturele Betrekkingen apr. 1946. 3. Programma internationale maritiem congres te Ostende jul. 1946. 4. Onderscheidingen Universiteit van Gent. 5. In het Frans gestelde beschouwingen inzake de Franse kunst feb. 1947 en de toekomstige culturele samenwerking in de Benelux jun. 1948. 6. Concept-Stichtings akte van de Centrale Stichting voor de Nederlandse Kunst. 7. Verslag van besprekingen met culturele attachés dec. 1948. 8. Programma van het Internationale Congres van Toverkunstenaars te Lausanne sep. 1948., 1946 - 1948; 1860; 1 omslag
          - Stukken ter beoordeling en informatie ontvangen; 1. Reorganisatie in verband met actieve cultuurpolitiek. 2. Telegram over het protest van de uitzending De bonte dinsdagavond trein. 3. Nota aan de minister inzake een circulaire die mee gezonden wordt met de jaargang van de Mededelingen. 4. Koninklijk Besluit inzake goedkeuring van overlegde statuten van verenigingen. 5. Rechtspersoonlijkheid van kloostergemeenschappen. 6. Nota aan de minister inzake uitnodigingen voor een gala-avond in verband met de Boekenweek. 7. Circulaire inzake de verbouwingsperikelen. 8. Artikel in de Uitgever over De eerste stap naar censuur werd gezet. 9. Nota aan de minister inzake de uitwisseling van leerkrachten Nederland - België. 10. Rede van de koningin in verband met de instelling van een Indonesische federale regering., 1946 - 1949; 1861; 1 omslag
          - Stukken betreffende het inwilligen van een verzoek van A. Hustinx voor een aankoopvergunning voor een grote wagen in verband met werkzaamheden., 1948; 1862; 1 omslag
          - Stukken betreffende het verlenen van toestemming voor een achtdaagse doorreis door Spanje van T.J.H. Regout., 1948; 1863; 1 omslag
          - Stukken betreffende het voordragen van mensen die in aanmerking komen voor ontvangst door Hare Koninklijke Hoogheid., 1948; 1864; 1 omslag
          - Stukken betreffende het voordragen van personen van het Ministerie van Onderwijs, Kunsten en Wetenschappen die in aanmerking komen voor de Inhuldigingsmedaille., 1948; 1865; 1 omslag
          - Stukken betreffende het behandelen van verzoeken van scholen voor het verkrijgen van een statieportret van Hare Majesteit Koningin Wilhelmina en Hare Majesteit Koningin Juliana., 1948 - 1949; 1866; 1 pak
          - Brief van de Inspectie der Belastingen met het verzoek een opgave te verstrekken met vergoedingen welke E.J.E.G. Vonkenberg heeft ontvangen., 1951; 1867; 1 stuk
          - Stukken betreffende een ingesteld onderzoek naar de uitreiking van een certificaat aan W. Pleysier alias Van der Kooy., 1951; 1868; 1 omslag
          - Nota's van het Bureau Zuivering aan de minister betreffende de uitvoering van bestaande voorschriften en gebruiken met betrekking tot de herplaatsing van gezuiverden en politieke delinquenten., 1955 - 1956; 1869; 1 omslag
          - Stukken betreffende de totstandkoming van besluiten met betrekking tot het herstel van pensioenrechten van politieke delinquenten., 1955 - 1957; 1870; 1 pak
          - Stukken betreffende het opstellen van nota's aan de minister met betrekking tot een vereenvoudiging van de toepassing van art. 10 van het Zuiveringsbesluit 1945 inzake de vaste aanstelling van politieke delinquenten., 1955 - 1961; 1871; 1 omslag
          - Stukken betreffende de behandeling van naturalisatie- en hernaturalisatie aanvragen van meerdere personen., 1960 - 1963; 1872; 1 omslag
      - Congressen, symposia, bijeenkomsten, A.2.3.09
        - Stukken betreffende het organiseren van een conferentie op 26 en 27 maart betreffende de behandeling van het vraagstuk grondslagen onderwijsvernieuwingen., 1946; 1873; 1 omslag
        - Stukken betreffende het verstrekken van een verklaring voor het ongehinderd reizen door Scandinavië van de leden van het Concertgebouworkest., 1946; 1874; 1 omslag
        - Stukken betreffende het behandelen van aangelegenheden op het terrein van openbaarmaking en voorlichting van verslagen en publicaties van de United Nations Educational, Scientific and Cultural Organization (UNESCO)., 1947 - 1949; 1875; 1 pak
        - Stukken betreffende een voorstel aan de minister van Buitenlandse Zaken met betrekking tot het opnemen van de burgemeester van Orange in Frankrijk in de Franse bijzondere Missie bij de plechtige inhuldiging van Hare Majesteit de Koningin., 1948; 1876; 1 omslag
        - Stukken betreffende het organiseren van een regeringsontvangst tijdens het Internationaal Congres Chirurgen., 1948; 1877; 1 omslag
        - Stukken betreffende de behandeling van de toekenning van een subsidie ten behoeve van bijeenkomsten van het Algemeen Nederlands Jeugdverbond (ANJV)., 1950 - 1955; 1878; 1 omslag
        - Stukken betreffende het organiseren van het 14e Internationale Wereldcongres van de Nederlandse sectie van de New Education Fellowship (NEF)., 1951 - 1955; 1879; pak
        - Stukken betreffende het geven van advies inzake de organisatie van het Commissariaat Europese Defensie Gemeenschap (EDG)., 1952; 1880; 1 omslag
        - Verslagen van de Raadgevende Interparlementaire Beneluxraad., 1957 - 1962; 1881; pak
        - Stukken betreffende het bijwonen van de opening en eerste lustrum van het Institut Néerlandais te Parijs., 1959 - 1961; 1882; 1 omslag
        - Stukken betreffende de afwijzing op het verzoek van het Plaatselijk Comité om de deelnemers van het congres van de Society for Experimental Biology een ontvangst aan te bieden in het Rijksmuseum te Amsterdam., 1960; 1883; 1 omslag
        - Stukken betreffende het verlenen van medewerking aan de organisatie van de overhandiging door Hare Majesteit de Koningin op 4 mei 1960 van de Erelijst van Gevallenen 1940-1945 aan de voorzitter van de Tweede Kamer ter plaatsing in de hal van het gebouw van de Tweede Kamer., 1884; 1 pak
        - Stukken betreffende de deelneming van overheidswege aan een door de Nederlandse Maatschappij voor Nijverheid en Handel georganiseerde Jongeren conferentie over vorming tot persoonlijke verantwoordelijkheid in werk en samenleving., 1960 - 1966; 1885; 1 omslag
        - Stukken betreffende het organiseren van de installatie van de Culturele Adviesraad voor het Koninkrijk., 1961; 1886; 1 pak
          Taak van de Culturele Adviesraad is het de regering van Nederland, Suriname en de Nederlandse Antillen van een gezamenlijk advies te dienen omtrent de culturele samenwerking.
        - Vergaderstukken van de 4e - 6e bijeenkomst van voorlichtingsambtenaren wetenschappelijk onderwijs., 1961; 1887; 1 omslag
        - Stukken betreffende het afwijzen van een verzoek om aan deelnemers van het 29e Nederlandse Philologencongres te Amsterdam een regeringsontvangst aan te bieden., 1965; 1888; 1 omslag
        - Stukken betreffende de organisatie van conferenties, cursussen en studiebijeenkomsten., 1967 - 1971; 1889-1891; 3 pakken
          - 1967 - 1969, 1889
          - 1970, 1890
          - 1971, 1891
        - Stukken betreffende het geven van opmerkingen op de resoluties Ba3, BD1,2 en 3 van de XIXe Algemene Conferentie der Nederlandse Letteren., 1970; 1892; 1 omslag
      - Werkbezoeken, studiereizen, opleidingen en cursussen, A.2.3.10
        - Stukken betreffende de behandeling van aangelegenheden inzake de werkbezoeken, buitenlandse bezoeken en studiereizen., 1951 - 1973; 1893; 1 omslag
        - Stukken betreffende het geven van opdracht aan de heer van Eijsselsteijn tot het schrijven en publiceren van een bevrijdingsspel., 1952; 1894; 1 omslag
        - Stukken betreffende de voorbereiding en verslagen van werkbezoeken aan diverse gemeentes op de eilanden Tholen, Zuid-Beverland en Schouwen-Duiveland naar aanleiding van de Watersnoodramp 1953., 1954; 1895; 1 pak
        - Stukken betreffende de behandeling van aangelegenheden met betrekking tot het verblijf van de heer A.J. Bal in Nederland voor het geven van lessen in het maken van poppen en maskers als uitgangspunt voor het creatief spel en het bewegen op muziek., 1959 - 1960; 1896; 1 omslag
        - Nota en voorstellen aan de minister inzake de aanbevelingen op het gebied van vakopleidingen die gedaan zijn tijdens de International Labour Conference juni 1962 in Geneve., 1897; 1 pak
        - Stukken betreffende de afwijzing van het verzoek van de minister van Buitenlandse Zaken om belangstellenden op geven voor de cursus NATO Defence College te Rome., 1969; 1898; 1 omslag
        - Stukken betreffende de voorbereiding en organisatie van Belgische vakantiecursussen., 1969 - 1971; 1899-1901; 3 pakken
          - Voorbereiding,1969, 1899
          - 1969 - 1970, 1900
          - 1971, 1901
        - Stukken betreffende de organisatie van studiereizen van buitenlandse studenten naar Nederland., 1970; 1902-1903; 2 pakken
          - mrt. - apr., 1902
          - juni - dec., 1903
        - Verslag van de door de heren M.D. van Wolferen, A. Dijksterhuis en A.J.A.H. Scherpenhuyzen gemaakte reis naar de Nederlandse Antillen van 22 september tot en met 19 oktober., 1970; 1904; 1 stuk
        - Verslag van het bezoek aan de Nederlandse Antillen onder leiding van secretaris-generaal M.D. van Wolferen., 1970; 1905; 1 stuk
        - Verslag van A.J.A.H. Scherpenhuyzen, hoofd Bureau Onderwijs- en Studievoorlichting, van de deelname aan de 3e Interschule te Dortmund, met bijlagen., 1971; 1906; 1 omslag
        - Stukken betreffende het houden van werkbezoeken in diverse plaatsen., 1972 - 1975; 1907-1913; 6 pakken en 1 omslag
          - Aduard, Amersfoort, Amsterdam, Arnhem, Burgerbrug, Eindhoven, Enschede,1972, 1907
          - Friesland (diverse plaatsen), Hardenberg,1972, 1908
          - Heerlen, Hengelo, 's-Hertogenbosch,1972, 1909
          - Maastricht,1972, 1910
          - Noordoostpolder, Pijnacker, Rijnmond, Schiedam, Sittard, Ter Aar,1972, 1911
          - Hoogmade, Huizen, Maassluis,1972 - 1974, 1912; omslag
          - Weert, Zeeland (diverse plaatsen), Zoetermeer, Zuid-Limburg (diverse plaatsen), Zuidelijke IJsselmeerpolders,1972 - 1975, 1913
      - Overzeese gebiedsdelen, A.2.3.11
        - Stukken betreffende het opstellen van verklaringen inzake de contrasignering van de Surinaamse en Curaçaose Staatsregeling voor wat betreft de instemming en uitvaardiging van de regeling., 1948; 1914; 1 omslag
        - Stukken betreffende de herziening van het ontwerp-statuut Nederlands Indonesische Unie., 1949; 1915; omslag
        - Correspondentie met betrekking tot onderwijsaangelegenheden in Indonesië waaronder het bezoek van minister Rutten op 16 - 28 april., 1950; 1916; 1 pak
        - Stukken betreffende de uitzending van Nederlandse leerkrachten naar Indonesië., 1950; 1917; 1 omslag
        - Stukken betreffende het behandelen van aangelegenheden inzake de export van boeken en leermiddelen naar Indonesië., 1950; 1918; 1 omslag
        - Stukken betreffende het toekennen van Malino-beurzen aan Indonesische studenten., 1950; 1919; 1 omslag
          Malino-beurzen zijn toegezegd door de gouverneur-generaal van Nederlands-Indië Van Mook tijdens de Malino-conferentie juli 1946.
        - Verslagen, rapporten en ingekomen stukken inzake het onderwijs met het Nederlands als voertaal op scholen in Indonesië na de onafhankelijkheid op 27 december 1949., 1950; 1920; 1 omslag
        - Stukken betreffende de behandeling van aangelegenheden met betrekking tot de voorstellen van de staatssecretaris van Binnenlandse Zaken inzake de noodzakelijke aan te brengen verbeteringen in de bestaande werkwijze voor een vlotte behandeling en afhandeling van Nederlands - Nieuw-Guinea zaken., 1951 - 1961; 1921; 1 omslag
        - Stukken betreffende oorlogsdocumentatie Indonesië., 1968 - 1969; 1922-1923; 2 pakken
          - Nota betreffende het archiefonderzoek naar gegevens omtrent excessen in Indonesië, publicaties, ministerraadstukken, concept-opdracht coördinatiegroep, Kamerstukken,1968 - 1969, 1922
          - Schema voor de nota Tweede Kamer, rapport Blom, behandeling en berechting Indonesische gevangenen, rapport van Gilse,1969, 1923
        - Verslag van het hoofd van het Bureau Onderwijs en Studievoorlichting van de Voorlichtingsdienst van het Ministerie van Onderwijs en Wetenschappen van de reis naar Suriname en de Nederlandse Antillen op verzoek van Nederlandse Stichting voor Culturele Samenwerking met Suriname en de Nederlandse Antillen (STICUSA) in verband met het geven van lezingen en het geven van voorlichting over de invoering van de Wet op het Voortgezet Onderwijs op 1 aug. 1968., 1969; 1924; 1 stuk
        - Stukken betreffende het geven van voorlichting over de rechtspositie van onderwijzend personeel in Nederland en de Nederlandse Antillen tijdens een bespreking met de Federatie Leerkrachten Curaçao (FLC) te Willemstad., 1970; 1925; 1 omslag
      - Onderwijs aangelegenheden, A.2.3.12
        - Stukken betreffende de totstandkoming van een nota aan de ministerraad inzake de Nederlandse christelijke school voor lager en meer uitgebreid lager onderwijs te Brussel., 1922; 1926; 1 omslag
        - Stukken betreffende de instelling van de Staatscommissie ingesteld voor het verrichten van onderzoek naar aanvullend onderwijs voor de rijpere jeugd op 7 maart 1927, alsmede de totstandkoming van een Wetsontwerp tot Regeling van Aanvullend Onderwijs., 1927 - 1931; 1927; 1 pak
        - Ingekomen ongenummerde brieven aan de minister inzake aangelegenheden op het gebied van het lager onderwijs., 1931 - 1935; 1928; 1 omslag
        - Ingekomen ongenummerde brieven aan de minister inzake aangelegenheden op het gebied van opheffing en samenvoeging van scholen in het lager onderwijs., 1933 - 1934; 1929; 1 omslag
        - Stukken betreffende de totstandkoming van nota's aan de minister inzake de verlaging van de overheidsuitgave op het gebied van onderwijs., 1935; 1930; 1 omslag
        - Stukken betreffende het ter behandeling aanbieden in de ministerraad van een Wetsontwerp tot Bescherming van Leerlingen tegen de Gevolgen van Besmettelijke Ziekten van Personeel en Inrichtingen van Onderwijs ter vervanging van de Wet van 7 december 1934 Stb. nummer 642., 1938 - 1939; 1931; 1 omslag
        - Stukken betreffende het opstellen en uitvoeren van verordeningen betreffende benoeming en ontslag van onderwijzend personeel aan gemeentelijke en bijzondere scholen., 1940 - 1945; 1932; 1 pak
        - Stukken betreffende het behandelen van de overdracht van de uitvoeringsmaatregelen door het Militair Gezag van het Herstelbesluit Instellingen van het Hoger Onderwijs 1945., 1945 - 1946; 1933; 1 omslag
        - Stukken betreffende het intrekken voor behandeling in de Tweede Kamer van de wijzigingen van Wetsontwerpen van de Lager Onderwijswet 1920, wijziging en aanvulling van de Hoger Onderwijswet 1939 - 1940 en de Regeling Voorbereidend Hoger en Middelbaar Onderwijs., 1945 - 1946; 1934; 1 omslag
        - Stukken betreffende een bespreking over de postbehandeling en archiefbeheer bij het Ministerie van Onderwijs, Kunsten en Wetenschappen, met bijlagen., 1946; 1935; 1 omslag
        - Stukken betreffende het opstellen van een reactie op een artikel in Elsevier nummer 23 met als titel Onverantwoordelijke gulheid bij het onderwijs., 1946; 1936; 1 omslag
        - Processen-verbaal beëdigingen., 1946 - 1963; 1937-1939; 3 omslagen
          - Leden van de Radioraad,1946, 1937
          - Leden van de Commissie van Toezicht, bedoeld volgens art. 201 van de Hoger-Onderwijs Wet,1946 - 1959, 1938
          - Leden van het College van Curatoren van de Technische Hogeschool te Delft,1950 - 1963, 1939
        - Stukken betreffende de behandeling van aangelegenheden inzake de toelating van Indonesiërs tot universiteiten en hogescholen., 1948; 1940; 1 omslag
        - Stukken betreffende het adviseren van de voorzitter van de Subcommissie voor het Werkplan van het Centraal Bureau voor de Statistiek over de statistiek van het onderwijs aan schipperskinderen., 1948; 1941; 1 omslag
        - Stukken betreffende het afwijzen van een verzoek tot verspreiding van een gedicht van A.P. Smit op middelbare scholen ter gelegenheid van het 50-jarig regeringsjubileum van H.M. koningin Wilhelmina., 1948; 1942; 1 omslag
        - Stukken betreffende het verzoek aan de curatoren van de Gemeente Universiteit te Amsterdam en de Landbouwhogeschool te Wageningen om de nodige gegevens voor het onderwijsverslag zo spoedig mogelijk toe te zenden., 1948; 1943; 1 omslag
        - Stukken betreffende de voorbereiding door de commissie Wesselings bij de totstandkoming van de herziening van het Bezoldigingsbesluit Burgerlijke Rijksambtenaren met betrekking tot de salarissen van onderwijzers., 1949 - 1950; 1944; 1 omslag
        - Stukken betreffende het instellen van een commissie met als taak het verrichten van een haalbaarheidsonderzoek naar een tweede Instituut voor Technisch Hoger Onderwijs., 1950; 1945; 1 omslag
        - Stukken betreffende de totstandkoming van een nota aan de minister inzake een Besluit Opheffing van de Commissie Rapport Overlading., 1957; 1946; 1 pak
          Ingesteld in verband met een onderzoek de mate van overlading van onderscheidene takken van het onderwijs.
        - Stukken betreffende de beantwoording van vragen van het Tweede Kamerlid Van Meel inzake de overgang van het land- en tuinbouwonderwijs van het Ministerie van Landbouw, Visserij en Voedselvoorziening naar het Ministerie van Onderwijs, Kunsten en Wetenschappen., 1958; 1947; 1 omslag
        - Stukken betreffende het voorbereiden van een voorlichtingscampagne voor het werven van kandidaten voor een loopbaan bij het onderwijs., 1958; 1948; 1 omslag
        - Verklaringen van de minister van Onderwijs, Kunsten en Wetenschappen dat de gestempelde Gids 1959-1960 van de Technische Hogeschool te Delft het officiële studieprogramma van de Technische Hogeschool bevat., 1949; 1 omslag
        - Stukken betreffende de behandeling van het verzoek met betrekking tot het verlenen van een eredoctoraat aan de heer S. Rodrigues Pereira., 1962; 1950; 1 omslag
        - Stukken betreffende de totstandkoming van het Besluit tot Instelling van de Werkgroep voor het Voortgezet Onderwijs en opheffing van de Werkgroep Coördinatie Uitvoeringbesluiten van de Wet op het Voortgezet Onderwijs., 1962 - 1969; 1951; 1 omslag
        - Stukken betreffende het doen van voorstellen bij de voorzitters van de Eerste Kamer en Tweede Kamer voor de behandeling van wetsontwerpen betreffende het onderwijs., 1962 - 1970; 1952; 1 omslag
        - Stukken betreffende de behandeling van het verzoek van mevrouw C.C.V. van Lier-Schmidt Ernsthausen inzake de schrijfwijze van de Nederlandse taal., 1963; 1953; 1 omslag
        - Stukken betreffende het opstellen en ondertekenen van het Besluit tot de Samenstelling van de Departementale Werkgroep voor de Wet op het Voortgezet Onderwijs., 1963; 1954; 1 omslag
        - Stukken betreffende de behandeling van aangelegenheden inzake de opening van de Horecaf Hotelschool te Den Haag door Z.K.H. Prins Bernard en de opening van de Francois Vatelschool door H.K.H. Prinses Margriet., 1965 - 1966; 1955; 1 omslag
        - Besluit van 14 april 1966, Kabinet nr. 148 I, houdende met ingang van 14 april 1966 aan te wijzen plaatsvervangende directeuren-generaal voor het onderwijs en een plaatsvervangend chef van de Hoofdafdeling Lager Onderwijs en de plaatsvervangende chef van de Hoofdafdeling Nijverheidsonderwijs te belasten met de waarneming van de leiding, met minuut., 1956; 1 omslag
        - Stukken betreffende de behandeling van vragen gesteld door de heer Peschar, lid van de Tweede Kamer, over de voorschriften of richtlijnen voor de departementen met betrekking tot de wijze van corresponderen met particulieren., 1967; 1957; 1 omslag
        - Stukken betreffende de behandeling van het verzoek van het bestuur van de Stichting voor Kleuter- en Lager Onderwijs Titus Brandsma om uitstel van opkomst voor militaire dienst van een onderwijzer., 1970; 1958; 1 omslag
        - Stukken betreffende advisering aan de minister inzake de nota Hoger Onderwijs in de Toekomst ter behandeling in de Welzijnsraad., 1975; 1959; 1 pak
        - Stukken betreffende advisering aan de minister inzake een regionale overeenkomst betreffende de erkenning van opleidingen, diploma's en graden op het terrein van het tertiair onderwijs in Latijns-Amerika en het Caraïbisch gebied ten behoeve van de behandeling in de Rijksministerraad., 1975; 1960; 1 omslag
        - Stukken betreffende advisering aan de minister inzake wijzigingen van het Rechstpositiebesluit Wet op het Voortgezet Onderwijs (WVO), Wet op het Leerlingwezen (WLW) en het Verlofbesluit Kleuteronderwijs., 1975; 1961; 1 omslag
        - Stukken betreffende het geven van op- en aanmerkingen op wetwijzigingen van het Ministerie van Binnenlandse Zaken inzake de wijzigingen van gemeentegrenzen in verband met de aanwezige scholen in deze gebieden., 1975; 1962; 1 omslag
        - Stukken betreffende de voorbereiding en behandeling bij de totstandkoming van een modelovereenkomst met Suriname en de uitzendregeling van leerkrachten (de zo genoemde KTB-regeling) naar aanleiding van de onafhankelijkheid van Suriname op 25-11-1975 en het bezoek van Van Kemenade aan Suriname., 1975 - 1982; 1963; 1 pak
        - Circulaires met betrekking tot de invoering van de Wet Openbaarheid van Bestuur (WOB) op het gebied van het onderwijs., 1979 - 1983; 1964; 1 pak
      - Cultuur, A.2.3.13
        - Stukken betreffende de totstandkoming van Koninklijk Besluit nummer 9 inzake het instellen van regels tot het plaatsen van oorlogs- of vredesgedenktekens., 1945 - 1946; 1965; 1 omslag
        - Stukken betreffende de totstandkoming van beschikkingen inzake het directeurschap van de Stichting Nederlandsche Onderwijs Film (NOF)., 1946; 1966; 1 omslag
        - Stukken betreffende de totstandkoming van circulaires en publicaties in de Staatscourant inzake het doen van voorstellen van kandidaten voor de vredesprijs van de Nobelstichting., 1946 - 1958; 1967; 1 omslag
        - Stukken betreffende de totstandkoming van wijzigingen van de statuten van de Stichting Nederlandse Onderwijs Film (NOF)., 1947 - 1952; 1968; 1 omslag
        - Stukken betreffende het adviseren en geven van voorlichting met betrekking tot de invoering van experimentele televisie., 1948 - 1951; 1969; 1 pak
        - Wetsontwerp tot het instellen van een Orde van de Laureaten van de Kunst ten behoeve van Nederlandse kunstenaars die een belangrijke bijdrage leveren aan de Nederlandse beschaving, met memorie van toelichting., 1951; 1970; 1 omslag
          Benoeming van leden en bekrachtiging geschiet door het Ministerie van Onderwijs, Kunsten en Wetenschappen.
        - Stukken betreffende het verstrekken van een opdracht aan de Staatsdrukkerij tot vervaardiging van een boekwerk getiteld Florilège du Livre Francais Imprimé aux Pays Bas 1954., 1971; 1 omslag
        - Stukken betreffende het afwijzend beschikken op het verwerven van een schilderij van de heer A. van Welie., 1956; 1972; 1 omslag
        - Stukken betreffende de behandeling van de weigering van een visum voor Russische geleerden die in het kader van een culturele uitwisseling een bezoek aan Nederland brengen., 1959; 1973; 1 omslag